# 工业项目技改贴息形成的费用是什么？

提问人：gasjw 时间：2015-02-12 00:01:12
是贴息，利息补贴，按项目申报已经完成，那是不是等于补贴已完工的项目，全部计入营业外收入吗？

回答人：chenyiwei
1 、收到贴息时，应当以该项目的资本化利息为限确认为递延收益（与资产相关的政府补助），在该资产的折旧年限内摊销。其余部分，如利息已经发生完毕的，则可以一次性计入营业外收入，否则也应当予以递延，并在后续发生利息支出时相应转入营业外收入。
2 、政府补助在税法上作为不征税收入的，由此形成的递延收益在初始确认和后续摊销时均不确认递延所得税。

提问人：gasjw 时间：2015-02-15 08:28:07
谢谢老版。。。 那么再追问一句，不征税收入不缴纳所得税，形成的费用支出也不得税前扣除，是不是说利息支出也需要调增呢？
噢，我明白了，是不是形成资本化利息部分的折旧要调增。 计入到营业外收入部分的则没有需要调增的部分了，是吗？

回答人：chenyiwei
与补贴对应的费用化利息，以及资本化利息形成资产成本的日后折旧，都应当纳税调增。没有对应支出而直接计入营业外收入的部分应直接调增应纳税所得额。